【裁判字號】    97,上訴,2316
【裁判日期】    971016
【裁判案由】    違反毒品危害防制條例
【裁判全文】
臺灣高等法院臺中分院刑事判決        97年度上訴字第2316號
上  訴  人
即  被  告  甲○○
                    （現於臺灣台中監獄南投分監執行中）
上列上訴人因違反毒品危害防制條例案件，不服臺灣南投地方法
院97年度訴字第782號中華民國97年8月22日第一審判決（起訴案
號：臺灣南投地方法院檢察署97年度毒偵字第845號），提起上
訴，本院判決如下：
    主  文
上訴駁回。
    事  實
本審記載事實與第一審判決書所記載相同，玆引用之（如附件）
。
    理  由
一、按依刑事訴訟法第350條、第361條、第362條、第367條規定
    ，不服地方法院之第一審判決而上訴者，須提出上訴書狀，
    並應敘述具體理由，為上訴必備之程式；其所提出之書狀未
    敘述上訴理由，或僅曾以言詞陳述上訴理由者，均應於上訴
    期間屆滿後二十日內補提理由書於第一審法院。第一審法院
    經形式審查，認逾期未補提上訴理由者，應定期間先命補正
    ；逾期未補正者，為上訴不合法律上之程式，應以裁定駁回
    。倘已提出上訴理由，但所提非屬具體理由者，則由第二審
    法院以上訴不合法律上之程式，判決駁回。而所謂具體理由
    ，必係依據卷內既有訴訟資料或提出新事證，指摘或表明第
    一審判決有何採證認事、用法或量刑等足以影響判決本旨之
    不當或違法，而構成應予撤銷之具體事由，始克當之（例如
    ：依憑證據法則具體指出所採證據何以不具證據能力，或依
    憑卷證資料，明確指出所為證據證明力之判斷如何違背經驗
    、論理法則）；倘僅泛言原判決認定事實錯誤、違背法令、
    量刑失之過重或輕縱，而未依上揭意旨指出具體事由，或形
    式上雖已指出具體事由，然該事由縱使屬實，亦不足以認為
    原判決有何不當或違法者（例如：對不具有調查必要性之證
    據，法院未依聲請調查亦未說明理由，或援用證據不當，但
    除去該證據仍應為同一事實之認定），皆難謂係具體理由，
    俾與第二審上訴制度旨在請求第二審法院撤銷、變更第一審
    不當或違法之判決，以實現個案救濟之立法目的相契合，並
    節制濫行上訴（最高法院97年度台上字第982號刑事判決參
    照）。
二、本件上訴人即被告上訴意旨略以：被告因其父過世，一時傷
    心過度，為了麻醉自己再加上朋友引誘始再次施用毒品，已
    決心戒毒，且在原審已坦承犯行，請求從輕量刑等語。
三、本件原審判決以被告施用第一級毒品海洛因犯行，事證明確
    ，應予依法論處罪刑。並以被告前經觀察勒戒、強制戒治之
    處遇後，猶未能戒除毒癮，續行施用毒品不輟，經減刑執行
    完畢釋放後未久，即再犯本罪，無視毒品對健康之戕害及法
    律杜絕毒品之禁令，惟衡酌施用毒品係屬自戕行為，被告犯
    罪手段尚屬平和，亦未因而危害他人，所生損害尚非鉅大，
    又犯後坦承犯行，態度尚稱良好，暨施用毒品者均有相當程
    度之成癮性及心理依賴，其犯罪心態與一般刑事犯罪之本質
    不同，應側重適當之醫學治療及心理矯治為宜等一切情狀，
    於依累犯規定加重其刑後，量處有期徒刑十一月，並無量刑
    過重之情形。上訴人所舉上情，上訴請求從輕量刑。上訴人
    形式上雖已舉出具體事由，但上開事由，不能據以認定原審
    判決量刑有何不當或違法，並非具體上訴理由。依首開說明
    ，本件上訴人之上訴並非合法，爰不經言詞辯論，駁回其上
    訴。
四、據上論結，依刑事訴訟法第367條前段、第372條，判決如主
    文。
中    華    民    國    97    年    10    月    16    日
            刑事第八庭  審判長法  官  羅  得  村
                              法  官  張  靜  琪
                              法  官  吳  進  發
上列正本證明與原本無異。
如不服本判決應於收受送達後十日內向本院提出上訴書狀，其未
敘述上訴之理由者並得於提起上訴後十日內向本院補提理由書（
均須按他造當事人之人數附繕本）。
                              書記官  柯  孟  伶
中    華    民    國    97    年    10    月    17    日


司法院資訊處製作；財團法人民間司法改革基金會備份。
